【裁判字號】    98,基小,1328
【裁判日期】    980810
【裁判案由】    給付票款
【裁判全文】
臺灣基隆地方法院基隆簡易庭小額民事判決
原      告  乙○○
被      告  甲○○
上列當事人間請求給付票款事件，本院於民國98年8月5日言詞辯
論終結，判決如下：
    主  文
被告應給付原告新台幣壹拾萬元，及自民國九十七年十一月十三
日起至清償日止，按年息百分之五計算之利息。
訴訟費用新台幣壹仟元由被告負擔。
本判決得假執行。
    事實及理由要領
一、原告起訴主張：
(一)原告執有被告所簽發如附表所示之支票1紙（下稱系爭支票
    ），詎屆期提示不獲付款，迭經催討，被告均置之不理，為
    此提起本件訴訟等情。
(二)對被告答辯所為陳述略以：依票據法第5條之規定，在票據
    上簽章者，依票上所載文義負責。故簽章於票據上者，不論
    其對價關係、資金關係如何，均應依票載文義負其責任。又
    被告係透過訴外人李佳樺向伊調現，而系爭支票既未兌現，
    被告自應負責等語。
二、被告則聲明請求駁回原告之訴，並答辯略以：系爭支票確實
    是渠所開立，惟渠係將票開給訴外人李佳樺供其周轉，渠之
    後要向李佳樺拿回系爭支票時，經李佳樺告知系爭支票已經
    被原告搶走云云。
三、按在票據上簽名者，依票上所載文義負責；發票人對於執票
    人應照支票文義擔保支票之支付；又執票人向支票債務人行
    使追索權時，得請求自付款提示日起之利息；票據法第5條
    第1項、第126條、第133條分別定有明文。經查，原告主張
    之事實，業據提出與所述相符之支票、退票理由單等件影本
    為證，並為被告所不爭執，應堪信為真實。至被告辯稱系爭
    支票係原告搶自訴外人李佳樺手中云云，惟被告就此並未舉
    證以實其說，尚難遽信為真。從而，原告依票據之法律關係
    請求被告給付如主文第1項所示之本金、利息，為有理由，
    應予准許。
四、本件係依小額訴訟程序所為被告敗訴之判決，依民事訴訟法
    第436條之20規定，應依職權宣告假執行。
五、訴訟費用即第一審裁判費1,000元由被告負擔。
中    華    民    國    98    年    8     月    10    日
                  基隆簡易庭法  官  蔡聰明
以上正本係照原本作成。
對於本件判決如有不服，應於收受送達後20日內向本院提出上訴
書狀，上訴於本院合議庭，並按他造當事人之人數附具繕本。
當事人之上訴，非以判決違背法令為理由不得為之，上訴狀應記
載上訴理由，表明下列各款事項：
(一)原判決所違背之法令及其具體內容。
(二)依訴訟資料可認為原判決有違背法令之具體事實。
中    華    民    國    98    年    8     月    10    日
                            書記官  林蔚菁
┌──┬─────┬──────┬──────┬────┬─────┐
│編號│ 票面金額 │發   票   日│提   示   日│支票號碼│付  款  人│
│    │（新台幣）│            │            │        │          │
├──┼─────┼──────┼──────┼────┼─────┤
│ １ │ 100,000元│97年11月13日│97年11月13日│0000000 │基隆市農會│
└──┴─────┴──────┴──────┴────┴─────┘


司法院資訊處製作；財團法人民間司法改革基金會備份。
